Olivier Lequeux

Scrum master / Facilitateur agile

A propos

O version web :



Actuellement en poste, je suis aujourd'hui scrum master d'un équipe d'environ 10 personnes. A l'écoute du marché sur tous les sujets de scrum mastering, coaching et management agile sur Lyon et sa région.

Convaincu par le paradigme Agile et la nécessité de garder le besoin et les hommes au centre du produit.

06 61 97 95 36

olivierlequeux@yahoo.fr

10, rue Marie-Madeleine
Fourcade - LYON 7

42 ans, en couple, 1 enfant

Experience

mai 2015 aujourd'hui Scrum master / Facilitateur agile - Attestation Légale à Lyon (www.attestationlegale.fr)

J'ai assurré le leadership technique pendant le premier tiers de mon experience pour me consacrer pleinement au scrum mastering par la suite

Agilité, scrum, serious game, impact mapping, personnas, story mapping, formation, brainstorming Cohésion, transparence, autoorganisation, intelligence collective,

animation, focus,

processus

décisionnel

Micro services,

DDD, Symfony2/3

III Agilité et leadership technique

- Formation des Product Owner et de l'équipe aux valeurs de l'Agilité et de Scrumban
- Animation de brainstorming sur des points technologiques ou des sujet de vision et de stratégie
- Coordination de l'écriture des spécifications, de la planification et de l'estimation des release et des sprints
- Mise en place et suivi des backlog de Release et de Sprint
- Conception collaborative des règles de production de la valeur
- Organisation du management visuel et mise à jour des indicateurs (vélocité, burdown chart, ...)
- Organisation et animation des cérémonials Scrum

III Management & Leadership

- · Leadership technique
- Participation au recrutement de l'équipe de développement
- Reporting et communication auprès de la hiérarchie et de l'entreprise
- Participation à l'intégration des différents prestataires
- Support managérial

juillet 2009 novembre 2014

Lead développeur - Centre de Calcul de l'IN2P3-CNRS à Villeurbanne (cc.in2p3.fr)

Ces deux missions se sont déroulées dans le carde du dévellopement d'applications web (operations-portal.egi.eu) dédiés à la communauté de la grille de calcul européenne : www.egi.eu/about/egi-inspire)

Agilité, design patterns, Redmine, Intégration

> continue, PHPStorm, pair programming

LAMP, Symfony1.4/2, MySQL, Doctrine, SOAP, Bootstrap, MongoDB, Lavoisier, Xslt, Xpath, Git, jQuery,

Anglais : 5 ans dans un contexte international

CSS

Agilité et leadership technique

- Rédaction de stories et de specifications techniques
- Co-organisation des priorisations et des cycles de développement
- Animation du management visuel inspiré de Kanban
- Produc owner-ship pour le projet Lavoisier (software.in2p3.fr/lavoisier)
- Encadrement et formation technique
- Supervision de la qualité des développements
- Design de l'architecture des applications

III Analyse et conception logicielle

- Conception d'outils de monitoring de l'infrastructure de grille de calcul
- Conception de l'outil de communication officiel du projet EGI
- Migration des applications vers une architecture orientée services (SOA)
- Coordination de la refactorisation de l'ergonomie et du design (Bootstrap)
- Développement des APIs exposées à la communauté
- Participation à la définition des langages de configuration du projet Lavoisier (software.in2p3.fr/lavoisier)

2008 - 2009

PHP, javascript, CSS, MySQL

Webmaster freelance (84)

Autoentrepreneur, réalisation de sites web:

- Prise de brief, facturation
- Hébergement, référencement
- Développement, coordination du design

2006 - 2009

Professeur au collège Immaculée Conception (84)

- Enseignant en technologie de la 6ème à la 3ème
- Responsable B2i (Brevet Informatique et internet)
- · Soutien scolaire

2003 - 2006

Formation musicale professionnelle

Ⅲ Promusica - Le Thor(84)

1999 - 2003

Développeur à BCIsa (84)

Visual C++, C, OpenGL

■ Participation à la conception et au développement d'un logiciel d'édition d'un système d'information géographique propriétaire au sein d'un équipe de 5 personnes

Formation

- Maitrise d'informatique // IUP Université d'Avignon (1999)
- DUT Génie Électrique et Informatique Industrielle (1995)
- BAC scientifique (1993)

Formation continue

- Agilité, Scrum, Product Ownership
- Initiation à la conduite de projets

Centres d'intérêt

- Collectif club Agile Rhône-Alpes
- Musique : chant , guitare, composition
- Théâtre amateur (acteur et animateur)
- Longboard, Jujistu